臺灣士林地方法院刑事裁定
110年度聲字第1284號
聲  請  人  臺灣士林地方檢察署檢察官
具  保  人  張永輝


受  刑  人
即  被  告  朱傑麟




上列具保人因受刑人即被告詐欺案件，經檢察官聲請沒入保證金
（110年度執聲沒字第35號），本院裁定如下：
    主  文
張永輝繳納之保證金新臺幣柒萬元及實收利息併沒入之。
    理  由
一、聲請意旨略以：受刑人即被告（下稱受刑人）朱傑麟前因犯
    詐欺案件，經本院指定保證金額新臺幣（下同）7萬元，由
    具保人張永輝出具現金保證，將受刑人停止羈押。茲因受刑
    人逃匿，爰依刑事訴訟法第118條第1項、第119條之1第2 項
    、第121條第1項之規定，聲請沒入具保人所繳納之保證金及
    利息（106年度刑保字第103號）等語。
二、按受死刑、徒刑或拘役之諭知，而未經羈押者，檢察官於執
    行時，應傳喚之；傳喚不到者，應行拘提；又具保之被告逃
    匿者，應命具保人繳納指定之保證金額，並沒入之。不繳納
    者，強制執行。保證金已繳納者，沒入之；又依第118條規
    定沒入保證金時，實收利息併沒入之；沒入保證金，以法院
    之裁定行之，刑事訴訟法第469條第1項、第118條第1項、第
    119條之1第2項及第121條第1項分別定有明文。
三、經查：
　㈠受刑人因詐欺案件，經臺灣士林地方檢察署檢察官於偵查中
    聲請羈押，本院於民國106年9月29日以106年度聲羈字第206
    號准予羈押在案。嗣受刑人於106年11月20日聲請具保停止
    羈押，經本院以106年度偵聲字第121號指定保證金額7萬元
    後，准予停止羈押，並由具保人於106年11月24日繳納足額
    之現金後，將受刑人釋放。嗣受刑人所犯詐欺案件，經臺灣
    士林地方檢察署檢察官以106年度偵字第14510號提起公訴，
    本院以108年度金訴字第49號判決處有期徒刑1年2月（共15
    罪）、1年4月（共13罪）、1年6月（共16罪）、1年8月（共
    15罪）、1年10月（共15罪），應執行有期徒刑6年，經受刑
    人上訴後，臺灣高等法院以108年度上訴字第3348號撤銷原
    判決，改判處被告有期徒刑1年2月（共12罪）、1年4月、7
    月（共5罪），應執行有期徒刑4年10月，檢察官及受刑人上
    訴後，最高法院以109年度台上字第4913號判決撤銷原判決
    關於參與犯罪組織及於106年7月19日對招倩瑩洗錢、詐欺部
    分並駁回其餘上訴，撤銷部分經臺灣高等法院以109年度上
    更一字第165號審理時，受刑人撤回上訴而告確定。上揭受
    刑人所犯各罪，並經臺灣高等法院以110年度聲字第1507號
    裁定應執行有期徒刑4年8月確定等情，有臺灣高等法院被告
    前案紀錄表、國庫存款收款書各1份在卷可稽，此部分事實
    ，首堪認定屬實。
　㈡茲聲請人以110年度執更字第570號執行上開案件時，傳喚受
    刑人應於110年9月2日上午11時到案執行，執行傳票已於110
    年8月16日送達至受刑人最新戶籍地，因未獲會晤受刑人亦
    無受領文書之同居人或受僱人，遂寄存於轄區之派出所，已
    合法傳喚受刑人到案接受之執行，受刑人無正當理由未於前
    揭期日遵期到案執行，復經聲請人依法囑託臺灣桃園地方檢
    察署代為拘提執行未獲，聲請人遂發佈通緝等情，有臺灣士
    林地方檢察署通知被告執行傳票之送達證書、臺灣士林地方
    檢察署110年9月6日士檢卓執子110執更570字第1109037339
    號函、臺灣桃園地方檢察署110年10月12日桃檢俊乙110執助
    2288字第1109099664號函所附拘票、報告書、臺灣桃園地方
    檢察署110年11月17日桃檢維乙110執助2288字第1109114599
    號函所附桃園市政府警察局龍潭分局110年11月5日龍警分刑
    0000000000號函、被告之個人戶籍資料（完整姓名）查詢結
    果及臺灣高等法院在監在押全國紀錄表、臺灣高等法院全國
    通緝紀錄表附卷可稽，足見聲請人業已合法傳喚、拘提受刑
    人到案執行，而受刑人仍無正當理由未到案執行。
　㈢又聲請人依法通知具保人應通知或帶同受刑人於110年9月2日
    上午11時到案接受執行，上開通知於110年8月16日送達於具
    保人前開保證金收據上記載之住址即戶籍地，因未獲會晤具
    保人亦無受領文書之同居人或受僱人，遂寄存於轄區之派出
    所，而生合法送達效力等情，亦有臺灣士林地方檢察署110
    年8月11日士檢卓子110執更字第570號通知書、送達證書、
    具保人之個人戶籍資料（完整姓名）查詢結果在卷可查，惟
    具保人未遵期帶同受刑人到庭，且具保人亦未在監在押乙節
    ，有具保人之臺灣高等法院在監在押全國紀錄表在卷可憑，
    堪認具保人經合法通知後亦未督促受刑人到案。
　㈣是受刑人經聲請人發佈通緝迄今，仍逃匿而未到案執行，且
    現未在監在押等情，有臺灣高等法院被告前案紀錄表、全國
    通緝記錄表在卷可憑，受刑人顯已逃匿，揆諸前揭說明，聲
    請人聲請裁定沒入具保人已繳納之前開保證金及實收利息，
    核無不合，應予准許。
據上論斷，應依刑事訴訟法第118條第1項、第119條之1第2項、
第121條第1項，裁定如主文。
中　　華　　民　　國　　110 　年　　12　　月　　8 　　日
                  刑事第七庭  法  官  李昭然
以上正本係照原本作成。　　　　　　　　　
如不服本裁定，應於裁定送達後5 日內向本院提出抗告狀。
                              書記官  程翠璇
中　　華　　民　　國　　110 　年　　12　　月　　9 　　日